臺灣高等法院刑事裁定
111年度抗字第387號
抗  告  人
即  受刑人  余福源


                （現於法務部○○○○○○○○○執行中）
上列抗告人即受刑人因聲請定其應執行刑案件，不服臺灣新北地
方法院中華民國111年2月11日裁定（110年度聲字第1216號），
提起抗告，本院裁定如下：
    主  文
抗告駁回。                                              
    理  由
一、抗告人即受刑人余福源提起本件抗告，其書狀固記載「刑事
    聲明異議抗告狀」，然案號欄則記載「110年度聲字第1216
    號」，究其真意，應認係對原審法院110年度聲字第1216號
    裁定提出抗告，合先敘明。
二、原裁定意旨略以：依刑事訴訟法第477條第1項、第2項之規
    定，數罪併罰聲請定其應執行刑，應由該案件犯罪事實最後
    判決法院之檢察官依職權聲請，或由受刑人或其法定代理人
    、配偶請求該案件犯罪事實最後判決法院之檢察官聲請，受
    刑人並無逕向法院聲請定其應執行刑之權。從而，受刑人若
    認其所犯數罪符合合併定其應執行刑之要件，僅得依刑事訴
    訟法第477條第2項之規定，請求犯罪事實最後判決法院之檢
    察官向法院聲請定其應執行之刑，是受刑人逕向臺灣新北地
    方法院（下稱新北地院）聲請定其應執行之刑，於法不合，
    應予駁回。並敘明臺灣高雄地方檢察署109年執更助嵋字第2
    14號執行案件所涉各罪（詐欺罪18次），業經新北地院以10
    9年度聲字第2258號裁定應執行有期徒刑6年6月，復經本院
    以109年度抗字第1329號裁定駁回抗告而確定，檢察官依據
    法院確定裁定內容開立執行指揮書並依法執行，有上開裁定
    書及執行指揮書、本院被告前案紀錄表在卷可考，自難認其
    執行之指揮有何違法或不當之處等語。
三、抗告意旨略以：就抗告人即受刑人之109年度執聲字第34號
    、109年度執聲字第1647號，應符合刑法第50條之規定，應
    依刑法第51條各款規定定其應執行刑云云。
四、刑事訴訟法第477條規定：「依刑法第48條應更定其刑者，
    或依刑法第53條及第54條應依刑法第51條第5款至第7款之規
    定，定其應執行之刑者，由該案犯罪事實最後判決之法院之
    檢察官，聲請該法院裁定之」、「前項定其應執行之刑者，
    受刑人或其法定代理人、配偶，亦得請求前項檢察官聲請之
    」，故數罪併罰有二裁判以上，聲請法院裁定定應執行刑之
    聲請人，為該案犯罪事實最後判決之法院之檢察官為限，受
    刑人並無該聲請權，如受刑人有符合數罪併罰之要件時，僅
    得請求該管檢察官聲請之，受刑人不得為之。若受刑人逕向
    法院聲請定其應執行之刑，自於法不合，應裁定予以駁回（
    最高法院97年度台抗字第782號裁定意旨參照）。
五、經查：
　㈠聲請定執行刑者，應限於犯罪事實最後判決法院之檢察官，
    始得為之，而受刑人則依刑事訴訟法第477條第2項規定，得
    請求檢察官向法院聲請定其應執行之刑。是以本件抗告人即
    受刑人並無聲請權，自不得直接向法院聲請定應執行刑，且
    無從補正，原審法院以本件聲請不合法定程序而駁回抗告人
    定執行刑之聲請，於法相合。
　㈡又臺灣高雄地方檢察署109年執更助嵋字第214號執行案件所
    涉各罪（詐欺罪18次），業經新北地院以109年度聲字第225
    8號裁定應執行有期徒刑6年6月，復經本院以109年度抗字第
    1329號裁定駁回抗告而確定，檢察官依據法院確定裁定內容
    開立執行指揮書並依法執行，自難認檢察官執行之指揮有何
    違法或不當之處，原審法院敘明檢察官依法執行，亦合法、
    允當。
　㈢至抗告意旨所指109年度執聲字第34號、109年度執聲字第164
    7號，符合刑法第50條之規定，則應依刑法第51條各款規定
    定其應執行刑云云。惟查：
　　⒈抗告人依刑事訴訟法第477條第2項規定，得請求檢察官向
      法院聲請定其應執行之刑，抗告人並無聲請權，且無從補
      正，不得直接向法院聲請定應執行刑。
    ⒉臺灣高雄高等檢察署109年度執聲字第34號執行案件所涉各
      罪，業經本院高雄分院以109年度聲字第124號裁定應執行
      有期徒刑14年2月，復經最高法院以109年度抗字第1329號
      裁定駁回抗告而確定；臺灣新北地方檢察署109年度執聲
      字第1647號執行案件所涉各罪，業經新北院以109年度聲
      字第2258號裁定應執行有期徒刑6年6月，復經本院以109
      年度抗字第1329號裁定駁回抗告而確定等情，有本院被告
      前案紀錄表、上開109年度聲字第124號、新北院109年度
      聲字第2258號刑事裁定在卷可稽。是抗告人所指之案件各
      罪，均無因非常上訴、再審程序而經撤銷改判，或有赦免
      、減刑等情形，致原裁判定刑之基礎已經變動，檢察官依
      法執行上開案件，亦於法相合。
  ㈣綜上所述，抗告人執以前詞提起抗告，指摘原裁定不當，為
    無理由，應予駁回。
據上論斷，應依刑事訴訟法第412條，裁定如主文。
中　　華　　民　　國　　111 　年　　5 　　月　　31　　日
              　  刑事第二十三庭審判長法　官  許永煌
　　　　　　　　　　　　　　　　　    法　官  吳定亞
　　　　　　　　　　　　　　　　　    法　官  黃美文
以上正本證明與原本無異。
不得再抗告。
                                　    書記官  彭威翔
中　　華　　民　　國　　111 　年　　5 　　月　　31　　日